# 请教陈版，嵌入式软件产品购买方的账务处理

提问人：strawberry5027 时间：2018-08-29 17:39:31
公司购买嵌入式软件产品，包括硬件和软件，比如硬件 4 万元，软件 16 万元。供应商应该是为了享受软件产品即征即退，所以软件产品的金额相对较大。那么购买方如何进行会计处理呢？ 1 ）整体作为固定资产，按照固定资产年限摊销； 2 ）将固定资产与软件产品分开核算，但是此种情况下软件产品按照什么期限分摊呢？

回答人：chenyiwei
因为软件和硬件作为一个整体才能发挥作用，软件不能单独抽出来移到其他平台上使用，故应将软硬件作为一个整体确认为固定资产，不单独确认无形资产。

提问人：zoichen 时间：2019-09-03 10:28:05
陈老师好，作为固定资产入账有没有相关准则依据？谢谢老师

回答人：chenyiwei
1 、软件不能单独使用以产生独立的经济利益流入； 2 、软件依附于硬件，其使用寿命与硬件相同。基于这两点考虑，不予分拆。